臺灣高雄地方法院刑事判決　　　　　　　99年度訴字第1150號
公　訴　人　臺灣高雄地方法院檢察署檢察官
被　　　告　郭城宏
指定辯護人　陳文卿律師
上列被告因妨害性自主罪等案件，經檢察官提起公訴（99年度偵
緝字第763 號），本院判決如下：
    主  文
郭城宏犯剝奪他人行動自由罪，處有期徒刑陸月，如易科罰金，
以新臺幣臺仟元折算壹日。
    事  實
一、郭城宏與代號0000-0000 號女子（姓名年籍資料詳偵查卷彌
    封袋內之代號與真實姓名對照表，下稱甲女）係交往中之男
    女朋友。郭城宏於民國98年4 月28日凌晨1 時許，前往甲女
    位於高雄市楠梓區之住處，欲向其盤問在外是否另有男友，
    而與甲女起口角爭執，並揮拳毆打甲女，致甲女受有顱部右
    側撕裂傷、左眼框瘀青浮腫等傷害（傷害部分未據甲女提出
    告訴）後，竟另基於妨害他人行動自由之犯意，強行將甲女
    揹在身上帶離甲女住處，並搭乘其召來之計乘車前往其位於
    高雄市○○區○○街9 巷13號住處，以此方法剝奪甲女之行
    動自由。俟抵達郭城宏住處後，郭城宏持續質問甲女是否另
    結新歡，因甲女前遭郭城宏毆打受傷深感疲累，遂躺臥在床
    上休息，迨至是日上午6 時許，因甲女苦苦哀求，郭城宏始
    始同意讓甲女離去，前後共剝奪甲女之行動自由長達約5 個
    多小時。期間因甲女之大陸友人陳妹妹在甲女住處見聞郭城
    宏上揭妨害自由行徑，乃央求甲女鄰居葉俊德代為聯絡人在
    台中之甲女之夫（下稱乙男），嗣乙男返回高雄後尋得甲女
    ，經甲女報警處理，始為警循線查獲上情。
二、案經高雄市政府警察局楠梓分局報請臺灣高雄地方法院檢察
    署檢察官偵查起訴。
    理  由
壹、證據能力部分：
一、按被告以外之人（包括證人、鑑定人、告訴人、被害人及共
    同被告等）於檢察事務官、司法警察官或司法警察調查中所
    為之陳述，與審判中不符時，其先前之陳述具有較可信之特
    別情況，且為證明犯罪事實存否所必要者，得為證據，刑事
    訴訟法第159 條之2 定有明文。所謂「前後陳述不符」之要
    件，應就前後階段之陳述進行整體判斷，以決定其間是否具
    有實質性差異，如陳述之一部分有不符，亦屬前後所述不符
    ；又「證明犯罪事實之存否所必要」，即使用證據之必要性
    ，係指因無法再從同陳述者取得證言，而有利用原陳述之必
    要性，只要認為該陳述是屬於與犯罪事實存否相關之事實，
    並為證明該事實在實質上之必要性即可；而「具有可信之特
    別情況」，係指依陳述時之外部客觀情況而言，足以令人相
    信該陳述是虛偽之危險性不高，必須綜合該陳述是否未受到
    外力影響，陳述人之觀察、記憶、表達是否正確及有無偽證
    之各項因素綜合判斷。經查：被告及辯護人固爭執告訴人甲
    女於警詢中所為陳述之證據能力，惟證人甲女於警詢中之陳
    述，其中部分與審判中之陳述不符（詳如後述），而甲女之
    警詢筆錄，係由社工人員陪同，由司法警察依據性侵害防治
    法所定之相關程序所製作，且查無任何遭到不當外力影響之
    情況，復斟酌當時製作筆錄之環境、情狀亦無不適當之處，
    記載內容亦無不符之處，依上開規定乃有證據能力。
二、次按「刑事被告之詰問權，係指訴訟上被告有在審判庭盤詰
    證人之權利；偵查中檢察官訊問證人，旨在蒐集被告犯罪證
    據，以確認被告嫌疑之有無及內容，與審判中透過當事人之
    攻防，經由詰問程序調查證人以認定事實之性質及目的有別
    。偵查中辯護人僅有在場權及陳述意見權，此觀刑事訴訟法
    第245 條第2 項前段之規定甚明，檢察官訊問證人並無必須
    傳喚被告使其得以在場之規定，同法第248 條第1 項前段雖
    規定『如被告在場者，被告得親自詰問』，亦僅賦予該在場
    被告於檢察官訊問證人時得親自詰問證人之機會而已，被告
    如不在場，殊難期有親自詰問之可能。此項未經被告詰問之
    被告以外之人於偵查中向檢察官所為之陳述，依刑事訴訟法
    第159 條第1 項、第159 條之1 第2 項之規定，除顯有不可
    信之例外情況外，原則上為『法律規定得為證據』之傳聞例
    外，依其文義解釋及立法理由之說明，並無限縮於檢察官在
    偵查中訊問證人之程序，應已給予被告或其辯護人對該證人
    行使反對詰問權者，始有證據能力之可言。為保障被告之反
    對詰問權，並與現行法對傳聞例外所建構之證據容許範圍求
    其平衡，證人在偵查中雖未經被告之詰問，倘被告於審判中
    已經對該證人當庭及先前之陳述進行詰問，即已賦予被告對
    該證人詰問之機會，則該證人於偵查中之陳述即屬完足調查
    之證據，而得作為判斷之依據。」（詳最高法院97年度臺上
    字第405 號判決意旨）、「被告以外之人於偵查中向檢察官
    所為之陳述，除顯有不可信之情況者外，得為證據，刑事訴
    訟法第159 條之1 第2 項定有明文。蓋現行法之檢察官仍有
    訊問被告、證人及鑑定人定人之權限，其應踐行之程序又多
    有保障被告或被害人之規定，證人、鑑定人於偵查中亦均須
    具結，就刑事訴訟而言，其司法屬性甚高；而檢察官於偵查
    程序取得之供述證據，其過程復尚能遵守法令之規定，是其
    訊問時之外部情況，積極上具有某程度之可信性，除消極上
    顯有不可信之情況者外，均得為證據。故主張其為不可信積
    極存在之一方，自應就此欠缺可信性外部保障之情形負舉證
    責任。」（詳最高法院98年度臺上字第2904號判決意旨）。
    查證人陳妹妹於偵查中之陳述，既經依法具結以擔保其係據
    實陳述者，依刑事訴訟法第159 條之1 第2 項規定，除顯有
    不可信之情況者外，自得作為證據，而辯護人於本院準備程
    序時主張證人陳妹妹於偵查中之陳述無證據能力，依前揭說
    明，自應負舉證責任以證明有何顯不可信之情況，然被告及
    辯護人皆未釋明前揭證人於偵查中之陳述有何「顯不可信之
    情況」，依前揭最高法院判決意旨，此項未經被告詰問之被
    告以外之人於偵查中向檢察官所為之陳述，依刑事訴訟法第
    159 條第1 項、第159 條之1 第2 項之規定，除顯有不可信
    之例外情況外，原則上為「法律規定得為證據」之傳聞例外
    ，依其文義解釋及立法理由之說明，並無限縮於檢察官在偵
    查中訊問證人之程序，應已給予被告或其辯護人對該證人行
    使反對詰問權者，始有證據能力之可言，為保障被告之反對
    詰問權，並與現行法對傳聞例外所建構之證據容許範圍求其
    平衡，前揭證人陳妹妹在偵查中雖未經被告及其選任辯護人
    之詰問，惟依前開說明，此並非意指該證人於偵查中之證述
    即無證據能力，應僅係屬於未經完足調查之證據而已。嗣被
    告及辯護人聲請傳訊證人陳妹妹，經本院依法傳喚無故未到
    庭，核非無故未保障被告之反對詰問權，被告及辯護人於本
    院審理時亦表示捨棄傳訊（見本院卷第239 頁），依刑事訴
    訟法第159 條之1 第2 項規定，證人陳妹妹於偵查中向檢察
    官所為之陳述，自有證據能力。
三、再按被告以外之人於審判外之陳述，雖不符刑事訴訟法第15
    9 條之1 至第159 條之4 之規定，而經當事人於審判程序同
    意作為證據，法院審酌該言詞陳述或書面陳述作成時之情況
    ，認為適當者，亦得為證據。當事人、代理人或辯護人於法
    院調查證據時，知有第159 條第1 項不得為證據之情形，而
    未於言詞辯論終結前聲明異議者，視為有前項之同意，刑事
    訴訟第159 條之5 定有明文。查本判決以下所引用之其餘證
    據，均經本院於審理時當庭提示而為合法之調查，公訴人、
    被告及辯護人均未就其證據能力為爭，復經本院審酌前開證
    據作成或取得之狀況，並無非法或不當取證之情事，復亦查
    無有何顯不可信之情況，自均有證據能力。
貳、實體部分：
一、訊據被告郭城宏固不否認其與甲女為男女朋友關係，惟矢口
    否認有何妨害自白犯行，辯稱：98年4 月28日凌晨1 時許，
    伊並未去甲女住處，也沒有毆打甲女，或將甲女帶至伊住處
    拘禁云云。
二、惟查：
  (一)證人即被害人甲女於本院12月29日審理時證稱：98年4 月28
    日凌晨1 時許，被告郭城跑來我家，當時我不在家，他就拿
    陳妹妹的手機，逼陳妹妹打電話叫我回家。我回到家後，被
    告郭城宏在一樓有打我，他先把我推倒在地上，然後拿菜刀
    威脅我。我與被告郭城宏扭打當時，陳妹妹已經下樓來了，
    但是被告郭城宏將她推開，當時我好像已經流血了，陳妹妹
    一直哀求他，但是他不理會。後來被告郭城宏叫計程車把我
    帶走，當時我已經昏迷了，是我朋友陳妹妹跟我說被告郭城
    宏叫計程車把我帶走的。我在案發當日凌晨1 時遭被告郭城
    宏帶走，直到凌晨6 時才離開被告郭城宏住處，因為我一直
    哀求他，說我小孩子在家裡，且答應不會報案，請被告郭城
    宏讓我走，被告郭城宏才讓我離開他住處等語（見本院99年
    度訴字第1150號卷《下稱本院卷》第60頁以下）。
  (二)證人即甲女之友人陳妹妹於99年2 月24日偵訊時證稱：98年
    4 月底我在朋友甲女家過夜，當天晚上快12點時，當時甲女
    不在家，只有我跟甲女的兒子在家，被告郭城宏突然衝進甲
    女家裡，跑到我睡覺的房間叫我打電話給甲女，我有打電話
    叫甲女回家，約20分鐘後甲女回到家，被告郭城宏在2 樓就
    出手打甲女臉頰，並說我這麼愛為什麼妳還騙我，後來他們
    打到樓下去，甲女沒有回手，她只說她並沒有欺騙被告郭城
    宏，被告郭城宏一路從二樓打到一樓，我下樓時，甲女已經
    被被告郭城宏打到頭部後面流血，被告郭城宏叫我上樓，不
    然也要打我，我就跑到二樓躲起來，之後我不放心又從二樓
    下到一樓，看到甲女已被打到昏倒躺在地上，我請求被告郭
    城宏不要再打甲女了，沒多久被告郭城宏就把甲女整個扛起
    來在肩膀上走出去，我出去時，被告郭城宏已叫計程車把他
    們2 人都載走了，甲女被扛走時是昏倒狀態等語（見偵查卷
    第62-64 頁）。
  (三)證人甲女、陳妹妹就甲女如何遭被告毆打、被告如何強行將
    甲女揹在身上，搭乘計程車載至被告上開住處等情節，所述
    大致相符；且證人甲女指稱遭被告毆打，因此受有顱部右側
    撕裂傷、左眼框瘀青浮腫等傷害，亦有健仁醫院出具之診斷
    證明書可證（附於偵查卷彌封袋內），衡諸常情，甲女既遭
    被告毆打成傷在先，自無可能自願與被告同車返回被告住處
    之理。又甲女遭被告毆打成傷害，且昏倒在地乙節，已據證
    人甲女、陳妹妹證述明確，則告訴人甲女前往被告住處，顯
    非出自其個人自由意願，足見證人甲女指訴遭被告妨害自由
    ，應屬實情。
  (四)辯護人為被告辯護稱：證人陳妹妹與被告互不相識，案發前
    亦未曾見過被告，證人陳妹妹之指認可能有誤云云。然，證
    人陳妹妹於偵訊時證稱：因為被告郭城宏長的不是很高，且
    我在現場還叫他不要繼續打，所以我對被告郭城宏有印象等
    語（見偵查卷第62-64 頁），復證稱：我有打電話給甲女，
    20分鐘後甲女回到家等語，由於被告斯時行為舉止十分醒目
    、明顯，且證人陳妹妹與被告相處之時間長達20分鐘之久，
    衡情證人陳妹妹應無誤認之可能。又證人陳妹妹本與被告互
    不相識，亦無恩怨關係，此為被告所不否認，則苟非親見聞
    被告在現場毆打甲女並將甲女帶走，證人陳妹妹又何須莫名
    誣指被告，而陷己涉犯誣告偽證罪責，是證人陳妹妹前開所
    證應屬真實。是辯護人上開所述，尚難採信。
  (五)依證人甲女於本院審理時證稱：「（你回到家以後，被告郭
    城宏係單獨一人，還是有其他人在場？）還有他的朋友。（
    你回家時，被告郭城宏的朋友是否還在場？）他的朋友好像
    在外面。（你回去的時候是否有看到被告郭城宏的朋友？）
    我遭被告郭城宏打暈的時候，知道旁邊還有人在講話，我記
    得被告郭城宏把我帶到他家的時候，他朋友還在。‧‧‧（
    後來被告郭城宏把妳帶到他的住處，他的住處是只有被告郭
    城宏一個人在居住，還是有其他人在該處居住？）他的朋友
    好像住在五樓，因為當時我在流血，我清醒過來後，他朋友
    還勸他送我去醫院，但是他不肯，然後他就把他朋友趕走了
    。」等語（見本卷第61-62 第、第64-65 頁），及證人陳妹
    妺於偵訊時證稱：被告郭城宏與另一名男子衝進甲女家中，
    然該名男子在甲女回家時就先離開了，那名男子並沒有打人
    等語（見偵查卷第63頁），可知被告係與另名不詳姓名之男
    子一同前往甲女住處，然本件並無證據證明被告前往甲女住
    處之前，即有妨害自由之犯意，或與該名男子有妨害自由之
    犯意聯絡，而觀之證人甲女、陳妹妹上開證述，被告見到甲
    女後，即質問甲女是否另結新歡，並出手毆打甲女致甲女昏
    倒在地，顯然被告應係看到甲女昏倒在地，始臨時起意將甲
    女帶走。又依證人甲女證稱：該名男子在外面，及證人陳妹
    妹所證述：該名男子在甲女回家時就先離開了各等語，足見
    該名不詳姓名男子，應係單純陪同被告前往甲女住處，則該
    名男子雖未阻止被告將甲女帶走，亦難認其與被告有何犯意
    聯絡或行為分擔。
  (六)被告與甲女離開甲女住處係搭乘計程車乙節，已據陳妹妹證
    述綦詳，按計程車外觀與其他車輛有明顯之差異，陳妹妹應
    無誤認之虞。雖被告與甲女住處相距不遠，此據甲女證述在
    卷（見本院卷第65頁），然以被告要徒步背負昏迷之甲女前
    往其住處，顯有相當之難度，此時使用計程車代步，亦難認
    有何不合理之處。而本件就被告前去甲女住處究係使用何種
    交通工具，因無人見聞故不得而知，既無證據證明被告係搭
    乘計程車前去甲女住處，應認被告係臨時起意將甲女帶回其
    住處，始召喚計程車前來。
  (七)至被告於偵訊時固辯稱：案發當日伊在802 醫院附近的民宅
    做水電，工作完在朋友位於後勁中油煉油廠附近的檳榔攤喝
    酒，從下班6 點多喝到晚上11點多，之後又到朋友家喝酒云
    云（見99年度偵緝字第763 號卷《下稱偵緝卷》第26頁），
    然被告就此並未提出證據以供調查，其徒托空言，所辯顯屬
    事後卸責之詞，殊無足取。
  (八)綜上所述，被告妨害自白犯行已臻明確，應予依法論科。
三、核被告所為，係犯第302 條第1 項以非法方法剝奪人之行動
    自由罪。爰審酌被告為一心智健全之成年男子，且與告訴人
    甲女為男女朋友關係，卻不知理性溝通，僅因懷疑甲女另結
    新歡即以非法方式限制、剝奪甲女之行動自由，所為實不可
    取，另斟酌告訴人甲女受害程度，暨被告之犯罪動機、手段
    、目的等一切情狀，量處如主文所示之刑，並諭知易科罰金
    之折算標準。
四、不另為無罪諭知部分：
  (一)公訴意旨另以：被告將被害人甲女帶回私禁期間，基於強制
    性交之犯意，不顧被害人甲女之抗拒，強行以生殖器插入被
    害人甲女陰道及口腔，而強制性交1 次得逞。因認被告涉犯
    刑法第221 條第1 項強制性交罪嫌。
  (二)按犯罪事實應依證據認定之，無證據不得認定犯罪事實；又
    不能證明被告犯罪者，應諭知無罪之判決；刑事訴訟法第15
    4 條第2 項、第301 條第1 項分別定有明文。次按，認定犯
    罪事實所憑之證據，雖不以直接證據為限，間接證據亦包括
    在內；然而無論直接或間接證據，其為訴訟上之證明，須於
    通常一般之人均不致有所懷疑，而得確信其為真實之程度者
    ，始得據為有罪之認定，倘其證明尚未達到此一程度，而有
    合理之懷疑存在時，因而為無罪之判決，尚不得任意指為違
    法（最高法院76年度臺上字第4986號判例參照）。又刑事訴
    訟法第161 條第1 項亦規定，檢察官就被告犯罪事實，應負
    舉證責任，並指出證明之方法，是檢察官對於起訴之犯罪事
    實，應負提出證據及說服之實質舉證責任，倘其所提出之證
    據，不足為被告有罪之積極證明，或其指出證明之方法，無
    從說服法院以形成被告有罪之心證，基於無罪推定之原則，
    自應為被告無罪判決之諭知（最高法院92年度臺上字第128
    號判例意旨參照）。又被害人之為證人，與通常一般第三人
    之為證人不同。被害人就被害經過所為之陳述，其目的在於
    使被告受刑事訴追處罰，與被告處於絕對相反之立場，其陳
    述或不免渲染、誇大。是被害人縱立於證人地位具結而為指
    證、陳述，其供述證據之證明力仍較與被告無利害關係之一
    般證人之陳述為薄弱。從而，被害人就被害經過之陳述，除
    須無瑕疵可指，且須就其他方面調查又與事實相符，亦即仍
    應調查其他補強證據以擔保其指證、陳述確有相當之真實性
    ，而為通常一般人均不致有所懷疑者，始得採為論罪科刑之
    依據，非謂被害人已踐行人證之調查程序，即得棄置其他補
    強證據不論，逕以其指證、陳述作為有罪判決之唯一證據（
    最高法院95年度臺上字第6017號判決意旨參照）。
  (三)公訴意旨認被告涉犯強制性交罪嫌，無非係以被害人甲女之
    證述、健仁醫院出具之受理疑似性侵害事件驗傷診斷書等，
    為其主要論據。訊據被告堅詞否認有何強制性交犯行，辯稱
    ：伊於案發當時人在他處，未與被害人甲女見面，如何對其
    為強制性交等語。
  (四)經查：
  1.被告所辯未將甲女帶回私禁云云，雖不可採，而如上述。然
    按多數妨害性自主案件因係於加害人與被害人相處下所發生
    ，故此類案件有其秘密不公開之特性，通常僅有被害人之指
    述為認定加害人犯罪事實有無之依據，故被害人指述時之心
    理狀態須予以澄清，是除確認被害人證詞之真實性及憑信性
    外，尚須綜合判斷加害人及被害人於行為時前、後各項主客
    觀因素，以確認被害人陳述是否為真實或有無可能導致誣陷
    被告之理由，而證明被害人之證述並無瑕疵而堪予採信。本
    件甲女於警詢及本院審理時固指稱：伊遭被告為強制性交等
    語，惟此均僅係被害人甲女單方面所言，其陳述是否與事實
    相符，猶須調查其他證據以資審認，尚難僅憑被害人甲女之
    片面指述，即遽認被告確有其所指之強制性交行為。
  2.證人甲女於98年4 月28日警詢時稱：大約早上6 點多，被告
    要求我配合他的指示，我不願意，被告就性侵我得逞，被告
    沒有控制我雙手及身體，因我當時躺在床上隨便被告，我只
    有跟被告說這是最後一次，我不可能原諒你，被告是以男性
    性器官插入我的性器官內抽送約30分鐘，直到射精在我體內
    ，這次我怕被暴力毆打，所以不敢反抗等語（見警詢卷第1
    頁反面至第2 頁），於本院99年12月29日審理時證稱：「（
    被告郭城宏於案發當日把妳帶到他的住處，是否有與妳發生
    性行為？）有的。（被告郭城宏是否以他的性器官插入妳的
    性器官？）是的。（當時妳是否願意？）我不願意，當時我
    額頭還在流血，我一直哀求他送我去醫院，但是他不肯。（
    妳是否有反抗？）有的。（妳如何反抗？）我一直打被告郭
    城宏。（妳的反抗並未成功，被告郭城宏仍然將其性器官插
    入妳的性器官內嗎？）是的。（妳當日是否還有幫被告郭城
    宏口交？）沒有，他是硬把性器官插入我的口腔，不是口交
    。（所以不是妳願意的嗎？）是的。」等語（見本院卷第65
    -66 頁），證人於警詢稱伊怕被打所以不敢反抗，於本院審
    理時卻稱伊有反抗，其前後之證述已有矛盾不符之處。又依
    證人甲女於警詢時稱：被告對伊性交時並無使用暴力伊當時
    躺在床上隨便被告，伊只有跟被告說這是最後一次，伊不可
    能原諒被告等語（見警詢卷第2 頁），可見縱使被告有對甲
    女為性交行為，甲女亦僅係躺在床上任由被告對其為性交行
    為，甲女並未加以反抗，核諸此所述情狀，要與甲女指訴之
    被告強制性交行為，有所不合，另審酌被告與甲女間本係男
    女朋友之密切關係（此為被告及甲女所是認），本件被告對
    甲女為性交行為時，雖依證人甲女所述係在其不願意之情狀
    下，然依甲女於警詢所述，其之應對態度乃係容認被告對其
    性交，而無明確之反對表示動作，已難謂被告客觀上已該當
    強制性交之行為。
  3.觀諸健仁醫院出具之受理疑似性侵害事件驗傷診斷書所載，
    除被告在甲女住處毆打甲女，致甲女受有顱部右側撕裂傷、
    左眼框瘀青浮腫等傷害外，甲女身體其他部位並無明顯之傷
    勢，被告於前揭時間若有性侵甲女，且甲女有加以抗，甲女
    之身體、雙腳、陰部等部分，應有留下紅腫或瘀痕，而非僅
    有前揭診斷書所載之傷勢，是被告是否有對甲女為性交行為
    ，或甲女是否有反抗之情，亦非無疑。
  4.再者，甲女已結婚生子，此據證人甲女陳明在卷，則依健仁
    醫院出具之受理疑似性侵害事件驗傷診斷書所載，其處女膜
    於5 點鐘方向有陳舊性裂傷，可能係與其配偶為性交行為所
    造成，是尚難以甲女處女膜有陳舊性之裂傷，遽認被告有對
    甲女為強制性交。
  5.又男女性交，如果男性（精液中含正常量精子細胞之男性）
    有在女性陰道內射精，且女性（存活）未清洗陰道，則性交
    後一段期間內進行採證之女性陰道檢體，大多能成功分離精
    子細胞進行DNA 鑑定，此為眾所皆知之事。依證人甲女於警
    詢所述：被告以性器官插入伊性器內抽送約30分鐘，直至射
    精在伊體內等語（見警詢卷第2 頁），倘甲女確實遭被告性
    侵害，且被告有射精在甲女體內，甲女自應立即報案或至醫
    院採集相關證據，以便保存遭性侵害之證據，然甲女於案發
    後卻先行返家洗澡，此據證人即甲女之夫乙男於本院100 年
    1 月19日審理時證述在卷（見本院卷第115 頁），以致未能
    採得相關跡證比對，甲女此舉實與常情相悖。
  (五)綜上所述，被害人甲女指訴遭被告強制性交之證詞，諸多瑕
    疵，公訴人所據之證據均不足為不利於被告認定之依據，而
    被告於警詢、偵審中歷次訊問，均堅決否認有任何與甲女性
    交之行為，此外，復無其他積極證據足以認定被告確有公訴
    人所指之強制性交犯行，此部分既不能證明被告犯罪，原應
    就此部分被訴強制性交犯行，諭知被告無罪，惟公訴人認此
    部分犯行與前揭經本院論罪之妨害自由罪行間，有想像競合
    犯裁判上一罪之關係，是就此部分爰不另為無罪之諭知。
據上論斷，應依刑事訴訟法第299 條第1 項前段，刑法第302 條
第1 項、第41條第1 項前段，刑法施行法第1 條之1 ，判決如主
文。
本案經檢察官錢義達到庭執行職務。
中    華    民    國  100     年    5     月    26    日
                  刑事第八庭  審判長法  官   王伯文
                                    法  官   陳俊宏
                                    法  官   何秀燕
以上正本證明與原本無異。
如不服本判決應於收受送達後10日內向本院提出上訴書狀，並應
敘述具體理由；如未敘述上訴理由者，應於上訴期間屆滿後20日
內向本院補提理由書（均須按他造當事人之人數附繕本）「切勿
逕送上級法院」。
中    華    民    國   100    年    5     月    26    日
                                    書記官   蔡蓓雅
附錄本案論罪科刑法條：
中華民國刑法第302條
（剝奪他人行動自由罪）
私行拘禁或以其他非法方法，剝奪人之行動自由者，處 5 年以
下有期徒刑、拘役或 3 百元以下罰金。
因而致人於死者，處無期徒刑或 7 年以上有期徒刑，致重傷者
，處 3 年以上 10 年以下有期徒刑。
第 1 項之未遂犯罰之。